臺灣新竹地方法院民事判決  
110年度簡上字第35號
上  訴  人  姜禮武  
訴訟代理人  蔡伊雅律師
被 上 訴人  林亦修    住新竹縣○○鄉○○路000號                                居新竹縣○○鎮○○路○段000巷00號

上列當事人間請求遷讓房屋等事件，上訴人對於民國110年1月29
日本院竹東簡易庭109年度竹東簡字第192號第一審判決提起上訴
，本院於民國110年12月15日辯論終結，判決如下：
    主      文
原判決廢棄。
被上訴人應將門牌號碼新竹縣○○鄉○○路○段○○○號隔壁之鐵皮屋建
物騰空遷讓返還上訴人。
被上訴人應給付上訴人新臺幣玖萬參仟壹佰參拾玖元，及自民國
一○九年十月二十六日起至清償日止，按年息百分之五計算之利
息，並自民國一○九年十月二十六日起至騰空遷讓返還前項建物
之日止，按月給付上訴人新臺幣壹萬貳仟元。
第一、二審訴訟費用由被上訴人負擔。
本判決得假執行。
    事實及理由
壹、程序方面：
　　按言詞辯論期日，當事人之一造不到場者，得依到場當事人
    之聲請，由其一造辯論而為判決，民事訴訟法第385條第1項
    前段定有明文。上揭規定依民事訴訟法第436條之1第3項、
    第463條規定，於簡易訴訟第二審程序準用之。是本件被上
    訴人經合法通知，未於言詞辯論期日到場，核無民事訴訟法
    第386條各款所列情形，爰依上訴人之聲請，由其一造辯論
    而為判決。
貳、實體方面：
一、上訴人起訴主張，除與原審主張相同外，另補稱：
　㈠原審判決以上訴人非坐落門牌號碼新竹縣○○鄉○○路○段000號
    隔壁鐵皮屋（下稱系爭房屋）之所有權人，自未受有所有物
    遭無權占有之損害，縱被上訴人係無權占有系爭房屋，上訴
    人亦無從依民法第767條、第179條規定請求被上訴人騰空遷
    讓返還系爭房屋、給付相當於租金之不當得利及欠繳之電費
    。況被上訴人僅為系爭房屋之占有輔助人，實際占有人為系
    爭房屋之次承租人陳鵬鈞，縱上訴人為系爭房屋之所有權人
    或事實上處分權人，亦無從向被上訴人為上開請求等語為由
    ，駁回上訴人於原審之請求。
　㈡惟依民法第767條第1項前段規定係所有人之所有物返還請求
    權，其請求權主體為所有人，就不動產而言，即係所有人（
    含登記名義人或未經登記不動產之原始起造人）而言；至於
    其相對人，則係指現無權占有該物之人，亦即無占有之正當
    權源，而占有其物之人。又系爭房屋，未經登記，亦無門牌
    號碼，其原為上訴人所搭建，亦即上訴人為系爭房屋之原始
    起造人，於民國102年起出租予訴外人呂瑜芹，每2年簽約1
    次，迄106年8月31日起續租後即未再簽訂租約，而每月收取
    租金新臺幣（下同）12,000元。嗣於106年起，系爭房屋之
    納稅義務人登記為上訴人之子姜智維，權利範圍3分之1後，
    迄今未再變更登記。
　㈢又原審判決認為被上訴人僅為系爭房屋之占有輔助人，實際
    上之占有人為系爭房屋之次承租人陳鵬鈞，縱然上訴人為系
    爭房屋之所有權人或事實上處分權人，亦無從請求被上訴人
    騰空遷讓返還系爭房屋及返還相當租金之不當得利、欠繳之
    電費等語。惟所謂占有輔助人，重在其對物之管領，係受他
    人之指示，至是否受他人之指示，仍應自其內部關係觀之。
    所謂內部關係，即民法第942條所指受僱人學徒或基於其他
    類似之關係。據臺灣新竹地方檢察署109年度偵字第6803號
    不起訴處分，本件被上訴人係透過訴外人陳鵬鈞向訴外人呂
    瑜芹承租系爭房屋，而呂瑜芹係透過訴外人陳嘉維與被上訴
    人簽定租賃契約，而系爭房屋係由被上訴人裝潢使用，且實
    際管領及繳交房租，而訂定租約之陳鵬鈞實際為被上訴人經
    營檳榔攤之股東，僅為租約之名義人，從未出現使用系爭房
    屋，被上訴人更於原審審理期間自稱系爭房屋係其經營店面
    使用，並對上訴人提出侵入住宅之刑事告訴，稱上訴人將系
    爭房屋出租予呂瑜芹後，呂瑜芹嗣將系爭房屋轉租予被上訴
    人，甚至陳嘉維亦稱其係向被上訴人為終止租約之意思表示
    ，足見被上訴人並非受陳鵬鈞之指示而使用管領系爭房屋，
    其應為系爭房屋之直接占有人。
　㈣據此，上訴人既為系爭房屋之原始起造人，且上訴人已終止
    其與呂瑜芹間就系爭房屋之租賃契約（下稱系爭房屋租賃契
    約），而被上訴人與呂瑜芹間就系爭房屋之轉租契約（下稱
    系爭房屋轉租契約）縱未經終止，依債之相對性，被上訴人
    仍不得對上訴人主張有權占用，故其確有無權占用系爭房屋
    等情，則上訴人自得本於民法第767條所有物返還請求之法
    律關係，訴請被上訴人將系爭房屋騰空遷讓返還上訴人。又
    被上訴人無權占用系爭房屋，受有占有使用系爭房屋之利益
    ，致上訴人受有無法使用系爭房屋之損害，為屬不當得利，
    依民法第179條前段規定，上訴人請求被上訴人給付相當於
    租金之不當得利，即屬有據。本件雖被上訴人與呂瑜芹間以
    系爭房屋轉租契約約定租金為每月15,000元，然系爭房屋租
    賃契約約定之租金為每月12,000元，即以此計算被上訴人無
    權占用系爭房屋之不當得利金額。又因上訴人於109年2月向
    被上訴人提出竊佔告訴之時，即終止房屋租賃契約，是房屋
    轉租契約於該時亦已終止，其自109年3月起即未給付租金，
    無權占用系爭房屋，故對其請求109年3月至同年9月份之不
    當得利租金，7個月共計84,000元，又其欠繳9,139元之電費
    ，故上訴人另向被上訴人請求給付93,139元相當於租賃之不
    當得利（計算式：84,000元＋9,139元＝93,139元）。
　㈤綜上，上訴聲明：
　⒈原審判決廢棄。
　⒉上開廢棄部分，應為之判決：
　⑴被上訴人應將系爭房屋全部騰空遷讓返還上訴人。
　⑵被上訴人應給付上訴人93,139元，及自民事起訴狀繕本送達
    翌日起至清償日止，按年息百分之5計算之利息。
　⑶被上訴人應自民事起訴狀繕本送達翌日起至遷讓第1項房屋之
    日止，按月給付上訴人12,000元。
　⒊第一、二審訴訟費用由被上訴人負擔。
二、被上訴人經合法通知，未於言詞辯論期日到場，亦未提出書
    狀作何聲明或陳述。
三、本院之判斷：
　㈠上訴人於原審起訴主張其與訴外人呂瑜芹間，於104年8月18
    日簽訂系爭房屋租賃契約，約定由上訴人將系爭房屋出租予
    呂瑜芹。嗣呂瑜芹於承租系爭房屋後，由其男友陳嘉維將系
    爭房屋轉租他人，其後上訴人於109年2月間向呂瑜芹告知終
    止系爭房屋租賃契約等事實，業據上訴人於原審提出房屋租
    賃契約、臺灣新竹地方檢察署檢察官109年度偵字第6803號
    不起訴處分書等件為證（見原審卷第25至31頁），並經本院
    依職權調取上開偵查卷宗核閱無訛，參以訴外人呂瑜芹於該
    案警詢時證述：其曾向上訴人承租系爭房屋，於102年間有
    簽租約，後來只有口頭契約，之後因其承租店面過多，所以
    其將使用權交給其男友陳嘉維，再由陳嘉維轉租等語；訴外
    人陳嘉維亦於該案警詢時證稱：因為上訴人不願再繼續出租
    系爭房屋，109年3月開始就沒有再跟被上訴人收取房租等語
    ，經核與上開上訴人主張之事實相符（見臺灣新竹地方檢察
    署109年度偵字第6803號偵查卷【下稱偵查眷】第10頁反面
    、第12頁反面），被上訴人於原審亦不爭執，自堪信上訴人
    此部分之主張為真。
　㈡又上訴人主張其為系爭房屋之原始起造人及所有權人，僅係
    借用訴外人姜智維、姜瑞珍、姜譿玲等3人（下合稱姜智維
    等3人）之名義登記為納稅義務人，而被上訴人現無法律上
    之原因占有使用系爭房屋，屬無權占用，故請求被上訴人自
    系爭房屋遷出，並將系爭房屋騰空遷讓返還予上訴人，另請
    求被上訴人給付相當於租金之不當得利等情，則為被上訴人
    所否認，是本件應審酌者為：⒈上訴人是否為系爭房屋之所
    有權人？⒉被上訴人現是否為系爭房屋之占有人？如是，被
    上訴人占有系爭房屋有無合法權源？⒊上訴人請求被上訴人
    應自系爭房屋遷出，並將系爭房屋騰空返還予上訴人，有無
    理由？⒋上訴人請求被上訴人給付相當於租金之不當得利及
    由原告代墊之電費，有無理由？
　㈢上訴人是否為系爭房屋之所有權人？
　⒈按不動產物權依法律行為而取得者，非經登記不生效力，固
    為民法第758條所明定，是如非依法律行為而取得者，則不
    以登記為取得所有權之要件。而房屋之原始取得，係指出資
    建築房屋，不基於他人既存權利，而獨立取得房屋所有權而
    言，並不以登記為生效要件；於未辦理建物第一次所有權登
    記以前，房屋所有權屬於出資興建之原始建築人（最高法院
    89年度台上字第1480號、96年度台上字第2772號判決意旨參
    照）。又未辦理所有權保存登記之建物，由出資建築之人，
    原始取得所有權，而房屋稅籍資料僅係主管機關對於房屋課
    徵稅捐之行政管理，房屋之納稅義務人依相關法規應負擔稅
    捐之人，非必為房屋所有權人，房屋稅籍證明書並不能執為
    房屋所有權之確切證明（最高法院40年台上字第126號判例
    、70年台上字第3760號判例參照）。
　⒉查上訴人主張其為系爭房屋之原始起造人及所有權人，系爭
    房屋僅係借用姜智維等3人之名義登記為納稅義務人等情，
    依原審向新竹縣政府稅務局調取系爭房屋之房屋稅籍資料，
    經該局以109年9月29日新縣稅東字第1090041761號函檢附房
    屋稅籍證明書所示，系爭房屋之納稅義務人登記為姜智維等
    3人，持分比率各為3分之1，有上開新竹縣政府稅務局公函
    暨房屋稅籍證明書附卷可參（見原審卷第49至55頁），可知
    系爭房屋現今之納稅義務人，固並非登記為上訴人，惟依上
    開說明，納稅義務人之登記僅為主管機關對於房屋課徵稅捐
    之行政管理，非必為房屋所有權人，此觀上揭稅籍證明書備
    註欄特別載明：「本資料係由房屋稅籍紀錄表移列，僅供參
    考，不作產權及他項權利證明之用」等字樣，尤為明確。
　⒊又觀之上訴人另提出之證明書3紙所示，該等證明書內均記載
    ：「本人為證明坐落於新竹縣○○鄉○○路○段000號旁之鐵皮屋
    （即系爭房屋），確實為姜禮武（即上訴人）所起造並管理
    、使用、收益，僅借本人名義登記為納稅義務人」等語，且
    各該證明書下方分別有姜智維等3人之簽名及用印，此有證
    明書3紙在卷為憑（見本院卷第113至117頁）。審酌上開證
    明書既為姜智維等3人所出具，且該等證明書內所述事實，
    均陳明系爭房屋為上訴人所起造，並實際管理、使用、收益
    ，經核與前揭上訴人主張之事實相符，此外，就此部分上訴
    人於上訴程序所提出之事證，既經本院對被上訴人為合法通
    知，被上訴人迄未到庭陳述，亦未提出書狀作何爭執，依民
    事訴訟法第436條之1第3項準用同法第463條、第280條第3項
    本文、同條第1項之規定，堪認上訴人主張系爭房屋係由其
    原始起造而取得所有權，現仍為系爭房屋之所有權人等事實
    ，堪信屬實。
　㈣被上訴人現是否為系爭房屋之占有人？如是，被上訴人占有
    系爭房屋有無合法權源？
　⒈次按以無權占有為原因，請求返還所有物之訴，被告對原告
    就其物有所有權存在之事實無爭執，而僅以非無權占有為抗
    辯者，原告於被告無權占有之事實，無舉證責任，被告應就
    其取得占有係有正當權源之事實證明之，如不能證明，則應
    認原告之請求為有理由（最高法院92年度台上字第312號判
    決意旨可資參照）。
　⒉查上訴人為系爭房屋之所有權人，其與訴外人呂瑜芹於104年
    8月18日簽訂系爭房屋租賃契約，約定由上訴人將系爭房屋
    出租予呂瑜芹，嗣於109年2月間，上訴人與呂瑜芹已終止系
    爭房屋租賃契約等情，業如前述。上訴人另主張呂瑜芹於系
    爭房屋租賃契約存續期間，透過其男友陳嘉維與被上訴人簽
    訂系爭房屋轉租契約後，由被上訴人承租系爭房屋，是被上
    訴人現為系爭房屋之占有人，其後經上訴人終止系爭房屋租
    賃契約後，房屋轉租契約亦已終止，故被上訴人占有系爭房
    屋無合法權源等情，為被上訴人所否認，並於原審辯稱因其
    承租系爭房屋期間，上訴人曾未經被上訴人同意進入系爭房
    屋內部，造成被上訴人有現金損失等損害，待被上訴人另提
    起之侵入民宅刑事告訴結案後再返還系爭房屋予上訴人等語
    。
　⒊而關於被上訴人現是否為系爭房屋之占有人一事，參以訴外
    人呂瑜芹於另案警詢時證稱：因其承租店面過多，所以將系
    爭房屋使用權交給其男友陳嘉維，再由陳嘉維轉租等語；陳
    嘉維亦於該案警詢時證稱：其將系爭房屋租給被上訴人，且
    已經收取租金7月，直到109年3月間，因上訴人不願再出租
    ，陳嘉維亦有請兩造間協調搬離等語（見偵查卷第10頁反面
    、第12頁反面、第13頁）。及被上訴人於該案警詢時自陳：
    其有向陳嘉維承租系爭房屋，並由陳鵬鈞簽約，約定租期自
    108年10月7日起至110年10月7日止，每月租金為15,000元等
    語（見偵查卷第6頁），並有店屋租賃契約書在卷可佐（見
    偵查卷第18至27頁）。是綜參上開呂瑜芹、陳嘉維及被上訴
    人之於刑事案件之陳述，堪認訴外人呂瑜芹承租系爭房屋後
    ，將系爭房屋交由陳嘉維管理，嗣由陳嘉維代呂瑜芹將系爭
    房屋轉租予被上訴人，而被上訴人則委由陳鵬鈞代為與陳嘉
    維簽約等節為真，店屋租賃契約書雖由陳嘉維、陳鵬鈞所書
    立，惟陳嘉維、陳鵬鈞僅係分別代呂瑜芹、被上訴人簽訂系
    爭房屋轉租契約，實際上轉租之出租人及承租人仍為呂瑜芹
    及被上訴人，故被上訴人為系爭房屋轉租後之承租人，並實
    際占有使用系爭房屋，被上訴人就前揭事實亦未提出任何答
    辯，是上訴人主張其將系爭房屋出租予呂瑜芹後，呂瑜芹嗣
    將系爭房屋轉租予被上訴人，並由被上訴人實際占有使用系
    爭房屋等情，應屬有據，堪以憑採。
　⒋承上，本件上訴人為系爭房屋之所有權人，而被上訴人則現
    為系爭房屋之占有人，已如前述，是依前揭舉證責任分配之
    說明，被上訴人自須就其占用系爭房屋具有合法權源之事實
    ，負舉證責任。經查：
　⑴所謂「轉租」，乃承租人將其向出租人租得之租賃物，再出
    租予次承租人，約定使次承租人得就之為使用收益之謂，故
    承租人為轉租時，其與原出租人間原租賃關係，依舊存在，
    租賃權仍然屬於承租人，尚與「租賃權之讓與」不同。且承
    租人與次承租人間另成立新租賃關係，即轉租係承租人基於
    自己之權利範圍，以自己之責任而使次承租人為使用收益，
    亦即次承租人之租賃權係以承租人之租賃權為基礎，從而，
    就租賃權之取得方法而言，次承租人之租賃權，乃由於承租
    人之創設，為創設（設定）的取得，故出租人終止其與承租
    人之租賃契約時，承租人之租賃權當隨之消滅，而基於承租
    人之租賃權為其基礎之轉租（債權契約）自亦隨之消滅。
　⑵而被上訴人簽訂系爭房屋轉租契約，向呂瑜芹承租系爭房屋
    後，上訴人嗣於109年2月間向呂瑜芹告知終止系爭房屋租賃
    契約，已如前述。另參酌呂瑜芹於另案警詢時證稱：上訴人
    於109年3月左右告知我不願意再出租等語；陳嘉維亦於該案
    警詢時陳述：因上訴人不願再繼續出租房屋，且在109年3月
    開始就沒再向被上訴人收取房租，也就是收到109年2月等語
    互核以觀（見偵查卷第10頁反面、第12頁反面）。上訴人既
    於109年2月間向呂瑜芹告知終止系爭房屋租賃契約，且呂瑜
    芹、陳嘉維等2人亦自陳渠等經上訴人告知終止系爭房屋租
    賃契約後，自109年3月起未再向被上訴人收取轉租租金等情
    ，可知上訴人告知終止系爭房屋租賃契約之時點，與呂瑜芹
    未再向被上訴人收取轉租租金之時點，二者時間點大致相符
    ，且被上訴人就上開系爭房屋租賃契約終止之事實及時點，
    亦不爭執，足認上訴人主張系爭房屋租賃契約於109年2月間
    終止一事，亦堪信屬實。
　⑶承上，系爭房屋租賃契約既於109年2月間終止，揆諸前開說
    明，縱使呂瑜芹將系爭房屋轉租予被上訴人為合法，然系爭
    房屋轉租契約亦隨系爭房屋租賃契約終止而消滅，足認系爭
    房屋轉租契約應自109年3月起，因上訴人終止系爭房屋租賃
    契約，而自系爭房屋租賃契約終止之時起，亦隨同終止。據
    此，系爭房屋轉租契約既因系爭房屋租賃契約於109年2月終
    止而隨同消滅，已難為被上訴人自該時起占有系爭房屋屬具
    有合法權源之認定。此外，被上訴人復未提出其他證據或說
    明，足以證明其占有系爭房屋具有其他合法權源之事實，則
    被上訴人應自109年3月起，即無繼續占有系爭房屋之合法權
    源，堪予認定。
　㈤上訴人請求被上訴人應自系爭房屋遷出，並將系爭房屋騰空
    返還予上訴人，有無理由？
　　復按所有人對於無權占有或侵奪其所有物者，得請求返還之
    ，民法第767條第1項前段定有明文。本件上訴人為系爭房屋
    之所有權人、被上訴人現占有系爭房屋等節，為兩造不爭執
    之事實。又被上訴人無合法權源占用系爭房屋，而屬無權占
    有，亦經本院認定如前，故上訴人依民法第767條第1項前段
    之規定，請求被上訴人自系爭房屋遷出，並將系爭房屋騰空
    返還予上訴人，為有理由。至被上訴人另抗辯系爭房屋轉租
    契約存續期間，上訴人曾未經被上訴人允許擅自進入系爭房
    屋，屬非法侵入，須待其於刑事另案提出之非法入侵告訴終
    結，始願返還系爭房屋云云，然上訴人是否曾有非法侵入之
    事實，與被上訴人無權占有系爭房屋之事實，經核究屬二事
    ，縱使被上訴人此部分抗辯屬實，亦與本件無涉，遑論上開
    被上訴人所提出之刑事告訴已經臺灣新竹地方檢察署檢察官
    為不起訴處分確定在案，此有上訴人所提臺灣新竹地方檢察
    署檢察官109年度偵字第12389號不起訴處分書附卷可憑（見
    簡上卷第73頁），復經本院依職權調取上開偵查卷宗全卷核
    閱無訛，顯見上開刑事案件終結後，被上訴人迄今仍未騰空
    遷讓返還系爭房屋予上訴人，足認被上訴人此部分抗辯，顯
    非可採。
　㈥上訴人請求被上訴人給付相當於租金之不當得利及由上訴人
    代墊之電費，有無理由？
　⒈另按無法律上之原因而受利益，致他人受損害者，應返還其
    利益，民法第179條定有明文。而無權占有他人土地或房屋
    ，可能獲得相當於租金之利益，為社會通常之觀念，是占有
    土地或房屋所得之利益，僅相當於法定最高限額租金之數額
    ，尚屬可採（最高法院61年台上字第1695號判例意旨參照）
    。又租賃關係消滅後，承租人繼續占用租賃標的物，可能獲
    得相當於租金之利益，出租人因而受有不能使用收益之損害
    ，顯亦侵害出租人之權利，此亦為社會通常之觀念。
　⒉查被上訴人無權占用系爭房屋而受有使用系爭房屋之利益，
    致上訴人受有相當於租金之損害，是上訴人依不當得利之法
    律關係，請求被上訴人給付相當於租金之不當得利，自屬有
    據。次查關於上訴人所得請求給付相當於租金之不當得利金
    額，上訴人主張系爭房屋轉租契約約定每月租金為15,000元
    ，然因系爭房屋租賃契約約定每月租金為12,000元，故以每
    月12,000元之金額請求被上訴人給付相當於租金之不當得利
    等語，業據提出上訴人與呂瑜芹間之房屋租賃契約書附卷可
    考（見原審卷第25至28頁），經核亦與系爭房屋鄰近租賃之
    交易行情相當，此有本院依職權查詢內政部不動產交易實價
    資料供參，是上訴人主張以系爭房屋租賃契約之約定，每月
    12,000元計算相當於租金之不當得利，應為可採。據此核算
    上訴人請求被上訴人應給付自被上訴人無權占用系爭房屋之
    109年3月起，至上訴人提起本件訴訟之109年9月止，每月以
    12,000元計算之不當得利共84,000元（計算式：12,000元×7
    個月＝84,000元），暨請求自起訴狀繕本送達翌日之109年10
    月26日（按上開起訴狀於109年10月15日寄存送達於被上訴
    人戶籍地址轄區之派出所，有送達證書附卷可按，見原審卷
    第67頁，109年10月25日生合法送達之效力）起至騰空遷讓
    返還系爭房屋之日止，按月給付相當於租金之不當得利12,0
    00元，核屬有據，應予准許。
　⒊又上訴人與呂瑜芹間之房屋租賃契約係於109年2月間終止，
    是被上訴人與呂瑜芹間之房屋轉租契約亦於該時隨同消滅，
    是被上訴人自109年3月起占用系爭房屋，即屬無權占用等節
    ，已如前述。而被上訴人於上開無權占用期間另有電費之支
    出，並由上訴人代為墊付電費9,139元，此有上訴人所提出
    電費未繳/暫停供電通知單在卷可稽（見原審卷第33頁），
    堪認被上訴人亦因此受有上開代墊電費之利益，致上訴人受
    有損害，揆之上開規定，上訴人另向被上訴人請求給付上開
    代墊之電費9,139元，亦屬有據，應予准許。
　⒋綜上，上訴人請求被上訴人給付相當於租金之不當得利金額
    應為93,139元（計算式：84,000元＋9,139元＝93,139元），
    暨起訴後自109年10月26日起至被上訴人遷讓返還系爭房屋
    之日止，按月給付相當於租金之不當得利12,000元，核屬有
    據，應予准許。
　㈦末按遲延之債務，以支付金錢為標的者，債權人得請求依法
    定利率計算之遲延利息；給付無確定期限者，債務人於債權
    人得請求給付時，經其催告而未為給付，自受催告時起，負
    遲延責任，其經債權人起訴而送達訴狀，或依督促程序送達
    支付命令，或為其他相類之行為者，與催告有同一之效力；
    應付利息之債務，其利率未經約定，亦無法律可據者，週年
    利率為百分之5，民法第233條第1項本文、第229條第2項、
    第203條分別定有明文。本件上訴人所請求被上訴人應給付
    相當於租金之不當得利及電費，合計金額93,139元部分，並
    未約定期限給付，復未經催告，而係經上訴人起訴而為訴訟
    程序，是就上開金額部分，上訴人請求自起訴狀繕本送達被
    上訴人之翌日即109年10月26日起至清償日止，按年息百分
    之5計算之利息，為有理由，應予准許。
四、綜上所述，上訴人依民法物上請求權之法律關係，請求被上
    訴人應將系爭房屋騰空遷讓返還予上訴人；另依不當得利法
    律關係，請求上訴人給付自109年3月起至109年9月止，期間
    相當於租金之不當得利及代墊之電費，合計金額93,139元，
    及自109年10月26日起至清償日止，按年息百分之5計算之利
    息；並請求自109年10月26日起至騰空遷讓返還系爭房屋之
    日止，按月給付12,000元，為有理由，應予准許。從而，原
    審未及審酌上訴人為系爭房屋之所有權人，其已與原承租人
    呂瑜芹終止系爭房屋租賃契約，被上訴人就系爭房屋即無合
    法占有使用之正當權源，上訴人得逕向被上訴人請求返還系
    爭房屋暨請求相當於租金之不當得利等情，而為上訴人敗訴
    之判決，尚有未洽，上訴意旨指摘原判決不當，求予廢棄改
    判，為有理由，爰廢棄改判如主文第2 、3 項所示。
五、本件係適用簡易程序所為被上訴人敗訴之判決，依民事訴訟
    法第389 條第1 項第3 款規定，應依職權宣告假執行。
六、本件事證已臻明確，兩造其餘攻擊防禦方法，經核與本件判
    決結果不生影響，爰不一一論述，附此敘明。
七、據上論結，本件上訴為有理由，依民事訴訟法第436條之1第
    3項、第450條、第463條、第385條第1項前段、第78條、第3
    89條第1項第3款，判決如主文。
中　　華　　民　　國　　110 　年　　12　　月　　29　　日
                  民事第一庭審判長法　官　林南薰
　　　　　　　　　　　　　　　　　法　官　林麗玉
　　　　　　　　　　　　　　　　　法　官　蔡欣怡
以上正本係照原本作成。　　　　　　　　　　　　　　　　　
不得上訴。
中　　華　　民　　國　　110 　年　　12　　月　　29　　日
                                  書記官  謝國聖